# 关于瑞华研究中股份支付的案例问题

提问人：大呆呆 时间：2019-01-30 17:01:13
尊敬的陈总，在《瑞华研究 2016 》问题 1-4-2 中，以每股 6 元的价格增资 A 公司， 6 元是否就是权益工具的公允价值，而不需再确认成本费用？
也就是说股份支付授予的是一项期权，那么期权的公允价值是否应考虑计入成本费用？谢谢
559 、企业处于基建期，未开展业务，但已为将要开展的业务发生的宣传费计入销售费用合适么目录

回答人：chenyiwei
这个 6 元是高管增资价格，不是标的股权的公允价值。而且这个问题的关键在于讨论授予日的确定，不是讨论股份支付费用的计量。